臺灣桃園地方法院民事判決　　　　　　　92年度勞訴字第53號
原　　　告　甲○○
訴訟代理人　陳祖德律師
複代理人　　胡翠萍
訴訟代理人　孔菊念律師
被　　　告　宏鋼工程有限公司
法定代理人　簡廖秀花
上列當事人間請求給付職業災害補償金事件，原告於和解成立後
，請求繼續審判，本院判決如下：
    主  文
原告之請求駁回。
請求費用由原告負擔。
    理  由
一、本件原告請求意旨略以：請求人（即原告）與相對人（即被
    告）間因給付職業災害補償金事件，於民國（下同）94年7
    月13日在本院審理中成立和解，並作成和解筆錄在案，和解
    內容為：「一、被告宏鋼工程有限公司願意於民國94年7 月
    31日前給付原告新台幣（下同）110 萬元整。二、原告其餘
    請求拋棄。三、訴訟費用各自負擔」。詎請求人於接獲上開
    和解筆錄後，迄兩造約定之最後清償期日即94年7 月31日止
    ，請求人之債權仍不獲清償，嗣渠委請律師發函相對人前來
    履行上開和解筆錄內容，相對人仍置之不理。伊不得已乃向
    稅捐稽徵機關查詢相對人相關財產資料，始得知相對人並無
    任何資產可供請求人聲請強制執行以供清償，連銀行帳戶亦
    無存款，是請求人係受相對人之詐欺而為上開和解之意思甚
    明，為此，請求撤銷本件和解內容，並就本件訴訟續行審理
    等語，並提出律師函、財政部台灣省北區國稅局93年度所得
    稅各類所得資料清單各1 紙為證。
二、按和解有無效或得撤銷之原因者，當事人得請求繼續審判，
    又繼續審判之請求，顯無理由者，法院得不經言詞辯論，逕
    以判決駁回之，此觀民事訴訟法第380 條第2 項、第3 項準
    用同法第502 條第2 項之規定自明。再訴訟上和解成立者，
    與確定判決有同一效力，是請求繼續審判，係以使訴訟上之
    和解失其效力為目的。因之，當事人請求繼續審判，除係不
    合法不能補正或不為補正，應以裁定駁回外，訴訟上之和解
    有無無效或得撤銷之原因，須作實體之審判，倘認並無無效
    或得撤銷之原因者，法院即應以判決駁回其請求。且再審之
    訴顯無再審理由者，法院得不經言詞辯論，以判決駁回之，
    民事訴訟法第502 條第2 項定有明文。此項規定，依同法第
    380 條第3 項規定，於請求繼續審判之程序準用之，故繼續
    審判之請求，顯無理由者，法院亦得不經言詞辯論逕以判決
    駁回之（最高法院69年台上字第42號判例、84年度台上字第
    1568號判決意旨參照）。次按「和解不得以錯誤為理由撤銷
    之。但有左列事項之一者，不在此限：：三、當事人之一方
    ，對於他方當事人之資格或對於重要之爭點有錯誤，而為和
    解者」，民法第738 條第3 款亦有明定。
三、經查，本件原告起訴請求給付職業災害補償金，即謂被告應
    賠償原告因為被告服勞務時受傷而生之損害，嗣兩造和解時
    ，均就其因職業災害所生損害事項，而達成同意賠償之數額
    ，因此簽署和解筆錄，顯見原告對於上開重要之爭點，並無
    因錯誤而為和解，自不得依民法第738 條第3 款主張撤銷（
    最高法院48年台上字第730 號判例意旨參照）。另原告亦未
    就他方當事人之資格有如何錯誤情事而為主張舉證。至其主
    張相對人並無財產足供清償，該和解係因相對人詐欺所為之
    意思表示云云，惟此僅係被告有無資力可供清償之問題，非
    本件請求給付職業災害補償金之重點，亦與原告所舉之意思
    表示錯誤無涉，是原告執此主張撤銷和解，自無可採。另原
    告於審理時雖稱被告當時有說和解二週內即可付款云云，惟
    此於當日審判筆錄或和解筆錄所無，且亦查無被告另承諾如
    何擔保付款之情事。是兩造上開和解並非有無效或得撤銷之
    原因，從而，原告請求繼續審判，顯無理由。爰不經言詞辯
    論，逕以判決駁回之。
據上論結，本件被告之請求為無理由，依民事訴訟法第78條，判
決如主文。
中　　華　　民　　國　　94　　年　　9 　　月　　23　　日
                  民事第二庭  法　官　李昆南
以上正本係照原本作成
如對本判決上訴，須於判決送達後20日內，以書狀敘明理由，向
本院提出上訴狀（應附繕本，並繳納上訴審裁判費）。
中　　華　　民　　國　　94　　年　　9 　　月　　23　　日
                              書記官　林吟玲
